Alan Mario Villegas Reyes

Gerente

Oda de ignacio allende 7. Col arbolitos Xalostoc, Edo. Mex., 55317 Ecatepec de Morelos

Perfil

Gerente general, diseño de estrategias para el logro de los objetivos de la empresa, 5 años de experiencia en el control interno, liderazgo, toma de decisiones, interesado en lograr los objetivos de la empresa asegurando la calidad en los productos, me gusta aprender cosas nuevas, me entusiasma tomar cursos y sobre todo me apasiona la tecnología, tengo experiencia dando servicio a equipos de computo, programación backend y frontend, diseño web, bases de datos.

Formación

Lic. En Administración de empresas

ago 2005 - ago 2008

Universidad Lucerna, Coacalco de Berriozabal

Lic. Informatica Administrativa

ago 2016 - ago 2019

GUTT, Zumpango

Ingenieria en desarrollo de software Unadm, CDMX jul 2019 - presente

Experiencia

Ejecutivo de caja

may 2012 - may 2013

Caja popular Mexicana, Leon Guanajuato

Operaciones financieras, manejo de efectivo, atención al cliente, cobranza, sesoría de los productos de la cooperativa.

Ejecutivo de servicio

jun 2013 - jun 2016

Caja popular Mexicana, Leon Guanajuato

Asesoría de los productos de la cooperativa, información sobre créditos y requisitos, apertura de cuentas de ahorro e inversión, cobranza

Analista de credito

jul 2016 - oct 2018

Caja popular Mexicana, Ecatepec de Morelos

Asesoría de los productos de crédito, apertura de cuentas de ahorro e inversión, análisis sujetos de crédito, cobranza.

Gerente

oct 2018 - presente

Muebles Jovial, Ecatepec de Morelos

Supervisión y organización de las labores y actividades de cada departamento, toma de decisiones, control de presupuestos y contabilidad, control de compras, ventas, control de calidad.

Datos personales

Fecha de nacimiento 9 de septiembre de 1986

Lugar de nacimiento CDMX

Género

Masculino

Nacionalidad Mexicano

Estado civil

Casado

Competencias

Paqueteria de office

HTML

PHP

CSS

JavaScript

Windows

IOS

Kali Linux

MySql

Idiomas

Ingles

Pasatiempos e intereses

■ Musica